

Sobre mí

Me llamo Tomás, tengo 21 años y soy desarrollador de software. Estudié Desarrollo de aplicaciones web y enseguida empecé a trabajar y a seguir aprendiendo y formándome como desarrollador.

Soy una persona proactiva, comunicativa y asertiva. Trabajo bien en equipo y soy capaz de adaptarme a todo tipo de situaciones. Me motivan los retos y tengo muchas ganas de seguir creciendo profesional y personalmente. También formo parte de una comunidad online llamada Software Crafters en la que nos juntamos diversos desarrolladores para aprender y disfrutar haciendo código, lo que me permite seguir formándome y estar al tanto de nuevas tendencias y tecnologías de manera dinámica y social. En ella, mediante el uso de "katas" sigo aprendiendo nuevos lenguajes y técnicas de programación cada día.

Contacto



644 26 57 21



tomaslopezraigal@gmail.com



https://github.com/tomasrl18



tomasrl.es

Más información

Carné de conducir B

Tomás Raigal López

Desarrollador de software

Experiencia laboral

Desarrollador Web

COMPRALAENTRADA | Junio 2023 - Agosto 2024

- Laravel
- SOI
- Bootstrap

- PHP
- Nuxt.js
- Vue.js
- APIs
- Java Script
- APISCSS
- oava oonp
- Vuetify

Prácticas curriculares como Desarrollador Web

COMPRALAENTRADA | Marzo 2023 - Junio 2023

Educación

I.E.S. INGENIERO DE LA CIERVA

Desarrollo de aplicaciones web | 2021-2023

I.E.S. INFANTE DON JUAN MANUEL

E.S.O. - Bachillerato | 2015-2021

Cursos

- Clean Code emitido por Udemy
- Full Stack emitido por la Universidad de Helsinski
- Python Essentials 1 emitido por Cisco Networking Academy

Habilidades sociales

- Buena comunicación
- Empatía
- Agilidad con la resolución de errores
- Constante feedback

Idiomas

Inglés: medio

Habilidades técnicas

- TDD
- Pair/Mock programming
- Clean code
- Automatización de pruebas